臺灣高等法院臺南分院民事判決　九十二年度上易字第一四一號　　Ｋ
　　　上　訴　人　台南市消防局
　　　法定代理人　甲　○　○
　　　訴訟代理人　陳　明　義　律師
　　　複代理人　　黃　昭　雄　律師
　　　被上訴人　　和展營造工程有限公司
　　　法定代理人　乙　○○○
　　　訴訟代理人　鄭　淑　子　律師
右當事人間請求給付工程款事件，上訴人對於臺灣臺南地方法院於中華民國九十二年
二月二十六日所為之第一審判決（九十一年度訴字第一一六七號），提起上訴，本院
於民國九十三年八月三十一日言詞辯論終結後，判決如左：
      主      文
原判決關於命上訴人給付超過新台幣捌拾貳萬貳仟肆佰零柒元及自民國九十年十二月
二十八日起至清償日止，按週年利率百分之五計算之利息部分及該部分假執行之宣告
，暨訴訟費用之裁判均廢棄。
右開廢棄部分，被上訴人在第一審之訴及假執行之聲請均駁回。
上訴人其餘上訴駁回。
第一、二審訴訟費用由上訴人負擔三分之二，餘由被上訴人負擔。
      事實及理由
一、被上訴人起訴主張：兩造於民國八十八年六月二十九日簽訂「台南市政府消防局
    新建工程」契約，雙方約定由被上訴人承攬系爭工程之建築，工程總價為新台幣
    （以下同）八千五百九十二萬元，嗣於民國八十八年十一月十九日，因上訴人追
　　加「＃１０鋼筋續接器」工程，乃另行追加工程款一百五十七萬八千四百五十一元
　　，計全部工程款為八千七百四十九萬八千四百五十一元。惟工程進行期間，上訴
　　人為因應日後實際需求，另指示被上訴人變更部分原設計及增作部分工程，並同
　　意變更設計增加之施工費用，以追加帳之方式計價，被上訴人因而依上訴人之指
　　示，將附表所示之變更增作部分工程施作完畢，計增加之費用共一百二十一萬零
　　五百二十二元。詎系爭工程完工驗收後，上訴人僅同意給付其中八千七百四十九
　　萬八千四百五十一元之工程款，至其餘經其指示增加之工程費用一百二十一萬零
　　五百二十二元部分，則拒不依系爭工程契約第七條第二款及第十二條第一項之規
　　定給付，嗣於民國九十年十二月二十七日受催告後，仍未給付，爰依承攬契約之
　　法律關係，求為命上訴人應給付伊一百二十一萬零五百二十二元及自民國九十年
　　十二月二十八日起至清償日止，按年息百分之五計算之利息之判決。上開請求經
　　原審判決被上訴人全部勝訴，並依兩造之聲請分別酌定相當之擔保金額准予宣告
　　假執行及免為假執行後，上訴人就其敗訴部分聲明不服，另被上訴人則於本院聲
　　明求為判決駁回上訴人之上訴。
二、上訴人則以：本件被上訴人增作之工程，係原設計之增設部分，並非原工程之變
    更，且上訴人亦從未同意變更設計及增加之施工費用以追加帳之方式計價，另依
    系爭工程契約第七條及第十二條之約定，工程變更設計之權在上訴人，非經上訴
    人書面通知被上訴人，被上訴人不得辦理變更設計，且辦理變更設計必須依法定
    程序簽報，並應依政府採購法之規定辦理，乃被上訴人均未依上開規定之程序辦
    理，其請求自屬無據；又依系爭工程契約第十六條之規定，張思源建築師對工程
    之設計、品質或數量之變更固有審核之權，但依系爭工程契約第十二條之規定，
    仍須以有書面通知為前提，如欠缺書面通知，仍不得變更設計，況依張思源建築
    師與上訴人訂立之「台南市消防局新建工程委託規劃設計、監造契約書」第一條
    之規定，張思源建築師亦無變更設計或增減工程之權；至於台灣省建築師公會台
    南市辦事處所製作之重新鑑定鑑定報告及修正版鑑定報告，則有人情上鑑定之嫌
    ，應以第一次所製作之鑑定報告為準，況依系爭工程契約第十二條第二項第一款
    之約定，被上訴人實做數量如較契約數量增減達百分之二十以上者，其逾百分之
    二十之部分，始得以變更設計增減之，而本件被上訴人增作之部分，依鑑定結果
    ，其金額既未逾契約數量百分之二十以上，自不符合契約變更設計增加之約定，
    是被上訴人請求該部分工程款，自難謂有理由等語，資為抗辯，並提起本件上訴
    ，聲明求為判決：(一)原判決廢棄。(二)右廢棄部分，被上訴人在第一審之訴及假執
    行之聲請均駁回。(三)第一、二審訴訟費用由被上訴人負擔。
三、經查：本件被上訴人主張兩造於民國八十八年六月二十九日簽訂「台南市政府消
    防局新建工程」契約，雙方約定由被上訴人承攬系爭工程之建築，工程總價為八
    千五百九十二萬元，嗣於民國八十八年十一月十九日，因上訴人追加「＃10鋼筋
    續接器」工程，乃另行追加工程款一百五十七萬八千四百五十一元，計全部工程
    款為八千七百四十九萬八千四百五十一元及系爭工程於完工驗收後，上訴人僅給
    付工程款八千七百四十九萬八千四百五十一元，至被上訴人另行增作之如附表所
    示之工程，則迄未給付任何款項之事實，業據被上訴人提出工程契約書影本、台
    南市政府採購開（決）標紀錄影本、議價單影本及單價分析表影本各一份為証，
    且為上訴人所不爭執，足証被上訴人此部分主張，自堪信為真實；惟被上訴人另
    主張系爭工程進行期間，上訴人為因應日後實際需求，另指示被上訴人變更部分
    原設計及增作部分工程，並同意變更設計增加之施工費用，以追加帳之方式計價
    ，被上訴人因而依上訴人之指示，將附表所示之變更增作部分工程施作完畢，計
    增加之費用共一百二十一萬零五百二十二元，此部分費用，依系爭工程契約第七
    條第二款及第十二條第一項之約定，上訴人亦應支付乙節，則為上訴人所否認，
    並以前開等語置辯。是本件所應審究者乃被上訴人增作之工程項目為何，該增作
    之工程款共若干元？另被上訴人是否得依兩造所訂工程契約第七條第二款及第十
    二條第一項之約定，請求上訴人給付其增作之工程款？茲查：
  　1.被上訴人確有施作如附表所示之工程（編號７、８、、號除外）及附表所
      示之工程（編號７、８、、號除外）非但係原工程合約以外之增加施作工
      程，且均屬因變更位置或連帶關係之工程項目變更而衍生之數量增減工程乙節
      ，業據台灣省建築師公會台南市辦事處鑑定屬實，有台灣省建築師公會台南市
      辦事處於中華民國九十三年三月三日以台建師南市字第０三五號函所檢送之「
      台南市政府消防局新建工程給付工程款事件鑑定報告」及於中華民國九十三年
      八月五日以台建師南市字第一三八號函檢送之「台南市政府消防局新建工程給
      付工程款事件重新鑑定鑑定報告」各一份在卷可稽（見鑑定報告第六頁及重新
      鑑定鑑定報告第六頁），足証被上訴人主張伊所施作之如附表所示之工程（編
      號７、８、、號除外）係工程變更設計後所增加施作之工程之事實，應堪
      採信。
  　2.次查：証人即工地主任林漢泉於原審訊問時固證稱「是隨工程進度陸續通知我
      們變更，有些是主辦人，有些是局長當時在現場口頭指示要變更」等語（見原
      審卷第一０八頁筆錄），另証人即建築師張思源亦証稱「當時會變更工程有部
      分是消防局要求，有部分是事業單位如中華電信要求的」等語（見原審卷第一
      一七頁筆錄），惟其等就系爭增作工程究係何人於何時作何項指示等事實，均
      未具體舉証以實其說，而証人即上訴人機關所屬參與興建系爭新建工程之人員
      楊宗林、鄭泰雄二人於本院行準備程序期日時則均供稱伊等並未就系爭增作工
      程作何指示等語（見本院卷第七十頁至第七十五頁筆錄），足証被上訴人主張
      伊係依上訴人本人之指示而增作附表所示之工程（編號７、８、、號除外
      ）等語，應屬無據。惟証人張思源於原審及本院訊問時復証稱「．．．變更雜
      項工程需要我事務所負責監工的人聯繫，經過我們同意才可以變更．．．當時
      同意雜項工程的變更，我是認為這些部分的變更只是小工程，而且他確實有施
      工完成，我就會幫他確認．．．一般都是由原告（按即被上訴人，以下同）呈
      報變更部分由我彙整計算金額繪圖後呈報業主再報給市政府同意後再施工，因
      為本件變更部分是各層樓，時間很長，為免費時，所以我有告訴原告等全部完
      工後再繪竣工圖一併請款．．．每一次驗收時，都會持變更工程以後的竣工圖
      到現場驗收，驗收時，要同時清圖，在全部驗收完成後，才會有最後的竣工圖
      ，在驗收時是隨著每次驗收的進度作清圖的動作」、「（問：關於訓練塔部分
      是否曾經在施工前即給予原告新的變更圖？）答：因為該項工程細節涉及甚多
      ，我有先提出變更的設計圖給原告施工，修改的部分若不是很大的修改，都是
      用口頭的．．．」（以上見原審卷第一一七頁至第一一九頁筆錄）、「ＢＦ停
      車空間（牆面及天花板整體批土粉刷，並增設車道截水溝）、二樓電信室（原
      設計在ＢＦ，移至二樓，增設防火區劃隔牆）、十樓眺望台及電梯機房（增設
      戶外型鋁企口天花板）、訓練塔（增設各項Ｈ型鋼、不鏽鋼欄杆門、豎道人孔
      等訓練設施）等部分是經過我同意後才做的，其餘如六樓勤務中心（隔間變更
      ，增設隔牆及高架地板）、九樓儲藏室（增設室內牆面整體批土粉刷、輕鋼架
      天花板及廁所一處）、直昇機停機坪（出口增設不鏽鋼推拉門一處）、景觀雜
      項工程（增設戶外地坪、植草磚及相關植栽處理）等部分，施作後亦經過我的
      同意」（以上見本院卷第一四八頁筆錄）等語，另証人林漢泉於原審訊問時亦
      証稱「是隨工程進度陸續通知我們變更，．．．建築師是在全部完工後才在竣
      工圖上作變更設計部分的修改．．．因為建築師認為不需要每次變更設計就提
      出費用計算，要我們完工後結算時再一併計算．．．建築師就訓練塔的部分，
      在施工中曾提出變更設計的施工圖給我們」等語（見原審卷第一０八頁筆錄）
      ，此外參酌：附表編號９號及號所示之地下室停車空間平頂及牆面，原工程
      項目均非水泥漆，惟現場卻全面施作水泥漆粉刷，另附表編號１號所示之砌磚
      工程，則係將原設計在ＢＦ之電信室移至二樓，致增設之防火隔牆工程，經核
      該等工程均屬重大之變更，若非獲得同意，衡情被上訴人應無擅自加以變更之
      理等情，足証被上訴人所施作之如附表所示之工程（編號７、８、、號除
      外）雖無法証明確已獲得上訴人本人之同意而施作，惟應已獲得上訴人所委託
      之代表上訴人執行監工作業之建築師張思源之同意之事實，應堪認定。
　　3.本件依兩造所簽訂之系爭工程契約第十六條「．．．如甲方（按即上訴人，以
　　　下同）委託建築師或工程顧問機構代表甲方執行監工作業時，．．．其職權如
　　　同甲方工程司同」、「甲方工程司的職權如下：(一)本契約文件之解釋。(二)工程
　　　設計、品質或數量變更之審核。(三)乙方（按即被上訴人，以下同）所提施工計
　　　畫、施工詳圖、品管計畫及預定進度表之審核及管制。．．．」、「甲乙雙方
　　　應遵守甲方工程司在其職權範圍內所作之決定，雙方對甲方工程司所作之決定
　　　如有異議時，應於該項決定之日起五日內以書面向對方表示之，否則視同默認
　　　，嗣後不得再提異議」之內容以觀，該約定顯已明確表明上訴人所委託之代表
　　　上訴人執行監工作業之建築師張思源就系爭工程之設計、品質或數量變更得依
　　　職權為之，是本件依前所述，被上訴人所施作之如附表所示之工程（編號７、
　　　８、、號除外）既已獲得上訴人委託之代表上訴人執行監工作業之建築師
　　　張思源之同意，自應認其已獲得上訴人本人之同意而施作系爭增作工程。
  　4.雖上訴人抗辯依系爭工程契約第十六條之規定，張思源建築師對工程之設計、
      品質或數量之變更固有審核之權，但依系爭契約第十二條之規定，仍須以有書
      面通知為前提，且工程變更設計之權仍在上訴人，非經上訴人書面通知被上訴
      人，被上訴人仍不得辦理變更設計，且辦理變更設計必須依法定程序簽報，並
      應依政府採購法之規定辦理，乃被上訴人均未依上開規定之程序辦理，其請求
      自屬無據，況依張思源建築師與上訴人訂立之「台南市消防局新建工程委託規
      劃設計、監造契約書」第一條之規定，張思源建築師亦無變更設計或增減工程
      之權等語。惟查：依兩造所簽系爭工程契約書第十二條第一項「本工程因事實
      的需要，甲方（按即上訴人）有隨時書面通知乙方（按即被上訴人）辦理變更
      設計之權，乙方不得異議，但該項變更設計內容，如非完成該工程所必要，且
      與原契約工程增減數量達百分之五０者，乙方得予拒絕」之內容以觀，上開約
      定之目的應係指上訴人以書面通知被上訴人辦理變更設計時，被上訴人原則上
      不得異議，僅限於「變更設計內容，非完成該工程所必要，且與原契約工程增
      減數量達百分之五０」之情形，始得予以拒絕而言，而非限制上訴人不得以書
      面以外之方式指示被上訴人變更設計，是上訴人或上訴人委託之建築師如確已
      同意變更設計，則縱未以書面通知被上訴人，亦難認其所為變更設計之通知不
      生效力。至於系爭工程是否應依政府採購法之規定招標，或是否應依台南市政
      府之規定，由上訴人簽呈上級機關核准後進行議價，則屬上訴人內部之間應如
      何處理之問題，而與被上訴人無涉，自不得以其內部之間未依規定程序辦理為
      由，因而拒絕給付本件增作之工程款。另上訴人與張思源建築師之間所簽訂之
      「台南市消防局新建工程委託規劃設計、監造契約書」，亦屬其二人之間之約
      定，僅其二人受該契約之拘束，要難據以拘束第三人，是縱認依該契約書第一
      條之規定，張思源建築師並無變更設計或增減工程之權，惟亦不足以拘束第三
      人即被上訴人。是依上所述，上訴人上開抗辯，均屬無據，均不足採。
　　5.本件被上訴人所施作之如附表所示之工程（編號７、８、、號除外），依
　　　前所述，既屬變更設計工程後所增加施作之工程，且已獲得上訴人所委託之代
　　　表上訴人執行監工作業之建築師張思源之同意，而應認其已獲得上訴人本人之
　　　同意而施作系爭增作工程，則依兩造所簽系爭工程契約第七條第二款「本工程
　　　按照契約總價結算，即依契約總價計給，如因變更設計致工程項目或數量有增
　　　減時，就變更部分予以加減賬結算，若有相關項目如稅利管理費另列一式列計
　　　者，應依結算總價與契約總價之比例增減之」及第十二條第一項「本工程因事
　　　實的需要，甲方（按即上訴人，以下同）有隨時書面通知乙方（按即被上訴人
　　　，以下同）辦理變更設計之權，乙方不得異議，但該項變更設計內容，如非完
　　　成該工程所必要，且與原契約工程增減數量達百分之五０者，乙方得予拒絕，
　　　變更設計後各工程項目依下列結算方式辦理：一、本契約有工程項目者，增減
　　　數量以本契約各該項目之單價計算。二、新增工程項目者，增加數量以雙方議
　　　定之單價計算。三、因變更設計而需廢棄拆除乙方施工完成的部分項目，由甲
　　　方按實核驗收數量以契約相關單價計給外，並酌補拆除清理費、退費及合理之
　　　損失。如屬特殊材料確無法退貨時，得由甲方按契約單價收購」之約定，上訴
　　　人自應依該約定給付系爭增作之工程款，是被上訴人依系爭工程契約第七條第
　　　二款及第十二條第一項之規定，請求上訴人給付系爭增作之工程款，自屬有據
　　　。雖上訴人抗辯依系爭契約第十二條第二項第一款之約定，被上訴人實做數量
　　　如較契約數量增減達百分之二十以上者，其逾百分之二十之部分，始得以變更
　　　設計增減之，而本件被上訴人增作之部分，其金額既未逾契約數量百分之二十
　　　以上，自不符合契約變更設計增加之約定，是被上訴人請求該部分工程款，自
　　　難謂有理由等語，惟觀諸兩造所簽工程契約第十二條第二項第一款「契約內工
　　　程數量因計算錯誤，致其實做數量與契約數量有顯著之差異者，甲方得依乙方
　　　之申請，以下列處理方式辦理變更設計：屬總價結算方式之契約，凡實做數量
　　　如較契約數量增減達百分之二十以上者，其逾百分之二十之部分，得以變更設
　　　計增減之」之內容，該約定係以契約內工程數量因「計算錯誤」，致其實做數
　　　量與契約數量有顯著之差異時，始以前開標準決定是否得以變更設計增減之，
　　　然本件增作之工程，依前所述，乃因變更位置或連帶關係之工程項目變更而衍
　　　生之數量增減工程，而非因計算錯誤，致其實做數量與契約數量有顯著之差異
　　　之情形，是自無該條款之適用，乃上訴人執此為辯，自屬無據。
  　6.被上訴人雖主張伊增作之工程款共一百二十一萬零五百二十二元等語，並提出
      張思源建築師事務所於民國九十年十二月二十九日出具之第八七一二－五一Ａ
      號函影本一紙及竣工圖修改數量增加明細表影本十三紙為證（見原審卷第四十
      七頁至第六十一頁），惟查：系爭工程經台灣省建築師公會台南市辦事處鑑定
      人員會同兩造前往現場實地勘查結果，認系爭工程中被上訴人增作之工程項目
      、數量及增加金額均詳如附表所示（編號７、８、、號除外），經扣除因
      工程增加施作所衍生之減作工程金額（即編號７、８、、號所示金額）共
      八十六萬一千五百三十四元後，其增作之工程款為七十四萬九千二百六十四元
      ，另加計利潤及管理費三萬三千八百零六元與加值型營業稅三萬九千三百三十
      七元後，全部增作之工程款為八十二萬二千四百零七元乙節，有台灣省建築師
      公會台南市辦事處於中華民國九十三年三月三日以台建師南市字第０三五號函
      所檢送之「台南市政府消防局新建工程給付工程款事件鑑定報告」、於中華民
      國九十三年八月五日以台建師南市字第一三八號函檢送之「台南市政府消防局
      新建工程給付工程款事件重新鑑定鑑定報告」及於中華民國九十三年八月三十
      一日檢送之修正版鑑定資料各一份在卷可稽，另証人張思源於本院行準備程序
      期日時亦証稱伊計算之增作工程款係大概估計，數量不見得很精準等語（見本
      院卷第一四八頁筆錄），是被上訴人增作或減作之工程項目、數量及金額，自
      應以附表所示之台灣省建築師公會台南市辦事處之鑑定結果為依據。雖上訴人
      抗辯台灣省建築師公會台南市辦事處第二次之鑑定結果及修正版之鑑定資料有
      人情上鑑定之嫌，該次鑑定應不足採等語，惟查：本件台灣省建築師公會台南
      市辦事處第一次鑑定時係因被上訴人檢送之基本資料有誤或不全，致影響鑑定
      報告之正確性，嗣第二次鑑定時，鑑定人員除會同兩造所指派之人員前往現場
      實地勘察外，並逐筆核對鑑定內容，且逐筆進行詳細測量與拍照存証，以供工
      程實作數量之研判等情，業據上開重新鑑定鑑定報告詳載明確（見該鑑定報告
      第五頁），另修正版之鑑定資料亦僅就誤為增加及漏列之數字予以修正而已，
      足見上開台灣省建築師公會台南市辦事處所為之鑑定報告應無偏頗之虞，此外
      上訴人復未就其抗辯之上開第二次鑑定結果及修正版之鑑定資料有何人情上鑑
      定之嫌之事實，舉証以實其說，其抗辯自屬無據，應不足採。
　　7.是綜上所述，被上訴人主張伊得依系爭工程契約第七條第二款及第十二條第一
　　　項之約定，請求上訴人給付伊所施作之如附表所示之工程款七十四萬九千二百
　　　六十四元（按即扣除減作金額即編號７、８、、號所示金額後之增作金額
　　　），連同利潤及管理費三萬三千八百零六元與加值型營業稅三萬九千三百三十
　　　七元，合計共八十二萬二千四百零七元乙節，應屬有據，應堪採信，其餘逾此
　　　部分之請求，則屬無據，應不足採；另上訴人抗辯被上訴人不得依系爭工程契
　　　約請求附表所示之工程款等情，亦屬無據，亦不足採。
  　8.又按給付無確定期限者，債務人於債權人得請求時，經其催告而未為給付，自
      受催告時起，負遲延責任，其經債權人起訴而送達訴狀，或依督促程序送達支
      付命令，或為其他相類之行為，與催告有同一之效力，民法第二百二十九條第
      二項定有明文。經查：被上訴人主張其於民國九十年十二月二十七日曾函催上
      訴人給付本件工程款，該函已於民國九十年十二月二十七日送達上訴人乙節，
      業據被上訴人提出台南市政府中華民國九十一年三月十九日九一府消字第０九
      一０四００六０二０號函影本一紙為証（附於原審卷第六十三頁），且為上訴
      人所不爭執，足証上訴人自民國九十年十二月二十七日受催告時起即應負遲延
      責任至明，是被上訴人請求自民國九十年十二月二十八日起至清償日止，按年
      息百分之五計算之法定遲延利息，自屬有據。
四、從而，被上訴人依系爭工程契約之法律關係，請求上訴人給付工程款八十二萬二
    千四百零七元及自民國九十年十二月二十八日起至清償日止，按年息百分之五計
    算之利息部分，為有理由，應予准許，其餘逾此部分之請求，則為無理由，不應
    准許。原審就上開應予准許部分為上訴人敗訴之判決，並依兩造之聲請分別酌定
    相當之擔保金額准為假執行及免為假執行之宣告，經核並無不合，上訴意旨指摘
    原判決此部分不當，並求為廢棄改判，非有理由，應予駁回。另上開不應准許部
    分，原審疏未詳查，因而為上訴人敗訴之判決，容有未洽，上訴意旨指摘原判決
    此部分不當，為有理由，自應由本院將原判決此部分予以廢棄，並改判如主文第
    二項所示。
五、本件事証已臻明確，兩造其餘攻擊防禦方法，因與本判決判斷結果不生影響，爰
    未逐一論述，併予敘明。
六、據上論結，本件上訴為一部有理由，一部無理由，爰依民事訴訟法第四百五十條
    、第四百四十九條第一項、第七十九條判決如主文。
中　　　華　　　民　　　國　　九十三　　年　　　九　　　月　　十四　　　日
                                    臺灣高等法院臺南分院民事第二庭
                                        審判長法官　吳　　志　　誠
                                              法官　李　　素　　靖
                                              法官　周　　素　　秋
右為正本係照原本作成。
不得上訴。
中　　　華　　　民　　　國　　九十三　　年　　　九　　　月　　十五　　　日
                                        法院書記官　趙　　玲　　瓏
附表：
┌──┬──┬───────────────┬────┬────┬─────────────┬────────────┐
│    │    │                              │        │        │   鑑   定    結   果     │                        │
│編號│項次│  項     目     名     稱     │單   位 │單   價 ├──────┬──────┤   備             註    │
│    │    │                              │        │        │增減數量    │增減金額    │                        │
├──┼──┼───────────────┼────┼────┼──────┼──────┼────────────┤
│１  │二12│1/2Ｂ砌磚                     │平方公尺│282元   │增51        │增14,382元  │                        │
├──┼──┼───────────────┼────┼────┼──────┼──────┼────────────┤
│２  │二13│輕鋼架纖維板隔牆              │平方公尺│715元   │增24        │增17,160元  │                        │
├──┼──┼───────────────┼────┼────┼──────┼──────┼────────────┤
│３  │二14│廁所擺隔屏                    │平方公尺│1767元  │增7         │增12,369元  │                        │
├──┼──┼───────────────┼────┼────┼──────┼──────┼────────────┤
│４  │三 1│外牆貼玻璃馬賽克              │平方公尺│513元   │增0.88      │增451元     │                        │
├──┼──┼───────────────┼────┼────┼──────┼──────┼────────────┤
│５  │三 2│外牆貼45×45方塊磚            │平方公尺│530元   │增25.02     │增13,261元  │                        │
├──┼──┼───────────────┼────┼────┼──────┼──────┼────────────┤
│６  │三 3│外牆貼45×95丁掛磚            │平方公尺│530元   │增56.16     │增29,765元  │                        │
├──┼──┼───────────────┼────┼────┼──────┼──────┼────────────┤
│７  │三 4│外牆貼二丁掛還原磚            │平方公尺│614元   │減44.11     │減27,084元  │                        │
├──┼──┼───────────────┼────┼────┼──────┼──────┼────────────┤
│８  │四 1│平頂清水模批土磨平            │平方公尺│38元    │減1667      │減64,486元  │                        │
├──┼──┼───────────────┼────┼────┼──────┼──────┼────────────┤
│９  │四 2│平頂清水模批土磨平水泥漆      │平方公尺│97元    │增1667      │增164,609元 │                        │
├──┼──┼───────────────┼────┼────┼──────┼──────┼────────────┤
│１０  │四 4│戶外鋁企口天花板              │平方公尺│1,346元 │增87        │增117,102元 │                        │
├──┼──┼───────────────┼────┼────┼──────┼──────┼────────────┤
│  │四 5│平頂ＰＶＣ企口天花板          │平方公尺│261元   │增43        │增11,223元  │                        │
├──┼──┼───────────────┼────┼────┼──────┼──────┼────────────┤
│  │四 6│平頂輕鋼明架礦纖板            │平方公尺│244元   │增29.18     │增7,119元   │                        │
├──┼──┼───────────────┼────┼────┼──────┼──────┼────────────┤
│  │四 8│牆面1:3水泥粉光               │平方公尺│210元   │減3,562     │減748,020元 │                        │
├──┼──┼───────────────┼────┼────┼──────┼──────┼────────────┤
│  │四 9│牆面1:3水泥粉光刷水泥漆       │平方公尺│261元   │增3,562     │增929,682元 │                        │
├──┼──┼───────────────┼────┼────┼──────┼──────┼────────────┤
│  │四12│牆面1:2防水粉刷貼20×25面磚   │平方公尺│450元   │增132       │增59,400元  │                        │
├──┼──┼───────────────┼────┼────┼──────┼──────┼────────────┤
│  │四18│地坪高架地板                  │平方公尺│3,366元 │增9         │增30,294元  │                        │
├──┼──┼───────────────┼────┼────┼──────┼──────┼────────────┤
│  │五35│Ｗ10鋁推射窗75×120           │樘      │2,743元 │減8         │減21,944元  │                        │
├──┼──┼───────────────┼────┼────┼──────┼──────┼────────────┤
│  │六 2│訓練塔不銹鋼扶手欄杆          │公尺    │2,204元 │增15        │增33,060元  │                        │
├──┼──┼───────────────┼────┼────┼──────┼──────┼────────────┤
│  │六 3│眺望台不銹鋼扶手欄杆          │公尺    │2,204元 │增3         │增6,612元   │                        │
├──┼──┼───────────────┼────┼────┼──────┼──────┼────────────┤
│  │六 6│樓梯不銹鋼欄杆木質扶手        │公尺    │926元   │增32        │增29,632元  │                        │
├──┼──┼───────────────┼────┼────┼──────┼──────┼────────────┤
│  │六10│訓練塔不銹鋼門檻              │公尺    │463元   │增11        │增5,093元   │                        │
├──┼──┼───────────────┼────┼────┼──────┼──────┼────────────┤
│  │六12│訓練塔水箱人孔蓋              │只      │4,401元 │增1         │增4,401元   │                        │
├──┼──┼───────────────┼────┼────┼──────┼──────┼────────────┤
│  │六21│戶外地坪貼10×10窯燒花崗石    │平方公尺│841元   │增75        │增63,075元  │                        │
├──┼──┼───────────────┼────┼────┼──────┼──────┼────────────┤
│  │六27│樓梯孔不銹鋼蓋板130×510      │樘      │30,807元│增1         │增30,807元  │                        │
│    │ ａ │                              │        │        │            │            │                        │
├──┼──┼───────────────┼────┼────┼──────┼──────┼────────────┤
│  │六36│車道截水溝                    │公尺    │1,515元 │增5         │增7,575元   │                        │
├──┼──┼───────────────┼────┼────┼──────┼──────┼────────────┤
│  │六37│鋪植草磚                      │平方公尺│513元   │增32        │增16,416元  │                        │
├──┼──┼───────────────┼────┼────┼──────┼──────┼────────────┤
│  │六38│沃土回填及植草                │平方公尺│215元   │增34        │增7,310元   │                        │
├──┼──┼───────────────┼────┼────┼──────┼──────┼────────────┤
│    │    │合計(扣除減作金額後之金額)    │        │        │            │增749,264元 │                        │
├──┼──┼───────────────┼────┼────┼──────┼──────┼────────────┤
│  │    │利潤及管理費                  │        │        │            │增33,806元  │                        │
├──┼──┼───────────────┼────┼────┼──────┼──────┼────────────┤
│    │    │合計                          │        │        │            │增783,070元 │                        │
├──┼──┼───────────────┼────┼────┼──────┼──────┼────────────┤
│  │    │加值型營業稅                  │        │        │            │增39,337元  │                        │
├──┼──┼───────────────┼────┼────┼──────┼──────┼────────────┤
│  │    │總計                          │        │        │            │增822,407元 │                        │
└──┴──┴───────────────┴────┴────┴──────┴──────┴────────────┘
